臺灣臺東地方法院刑事判決　　　　　　　100年度易字第249號
公　訴　人　臺灣臺東地方法院檢察署檢察官
被　　　告　呂文杰
上列被告因竊盜案件，經檢察官提起公訴（100年度偵字第1424
號），被告於準備程序中為有罪之陳述，經本院裁定進行簡式審
判程序，判決如下：
    主  文
呂文杰犯攜帶兇器竊盜罪，累犯，處有期徒刑捌月。扣案之之T
型扳手、十字螺絲起子各壹支，均沒收之。
    犯罪事實
一、呂文杰前因強盜案件，於民國94年3月21日經本院以94年度
    訴字第5號判決判處有期徒刑4年6月確定，於96年12月27 日
    因縮短刑期假釋出監，所餘刑期併付保護管束，而於98年4
    月28日保護管束期滿未經撤銷而以已執行論。詎仍不知悔改
    ，意圖為自己不法之所有，於100年6月17或18日間凌晨1、2
    時許，攜帶其所有客觀上可作為兇器使用之T型扳手、十字
    螺絲起子各1支，至臺東縣臺東市知本火車站公廁旁停車棚
    ，見停於該處為陳思維所有車牌號碼K76-038號重型機車無
    人看守，即將該機車牽往附近某釋迦園，先持用上開T型扳
    手欲撬開鎖頭，因無法撬開，再持用上開十字螺絲起子拆下
    該機車之面板，將鎖頭電源相接發動引擎，騎乘該機車離去
    ，供己作為代步工具。嗣呂文杰於100年6月29日晚上10時許
    ，騎乘上開竊得之機車，暫停在同市○○路460-1號旁工寮
    前，為警查獲，並扣得上開機車1輛（業經發還陳思維）、T
    型扳手、十字螺絲起子各1支及鑰匙3支。
二、案經臺東縣警察局移送臺灣臺東地方法院檢察署檢察官偵查
    起訴。
    理  由
壹、程序事項
    被告呂文杰所犯者非為死刑、無期徒刑、最輕本刑為3年以
    上有期徒刑之罪或高等法院管轄第一審案件，其於準備程序
    進行中，先就被訴事實為有罪之陳述，經告知其簡式審判程
    序之旨，並聽取公訴人、被告之意見後，本院依刑事訴訟法
    第273條之1第1項之規定，裁定以簡式審判程序進行本案之
    審理。
貳、實體事項
一、上揭犯罪事實，業據被告呂文杰坦承不諱，核與證人即被害
    人陳思維之證述情節大致相符，並有臺東縣警察局臺東分局
    搜索扣押筆錄、臺東縣警察局扣押物品目錄表、失車-案件
    基本資料詳細畫面報表、照片4張、臺東縣警察局贓物認領
    保管單等在卷可稽；復有上開T型扳手、十字螺絲起子各1支
    扣案可佐，足認被告自白與事實相符，是本案事證明確，被
    告犯行堪以認定，應依法論罪科刑。
二、按刑法第321條第1項第3款攜帶兇器竊盜罪，係以行為人攜
    帶兇器竊盜為其加重要件，此所謂兇器，其種類並無限制，
    凡客觀上足對人之生命、身體、安全構成威脅，具有危險性
    之兇器均屬之，且祇須行竊時攜帶此種具有危險性之兇器為
    已足，並不以攜帶之初有行兇之意圖為必要，最高法院79
    年臺上字第5253號判例、90年度臺上字第1261號判決可資參
    照。查被告行竊時所攜帶T型扳手、十字型螺絲起子1支係金
    屬製品，質硬形尖，以之作為器械，客觀上顯具有危害他人
    生命、身體安全之危險性，屬兇器之一種，被告攜帶之而犯
    本件竊盜罪，揆諸前揭判例意旨，自與刑法攜帶兇器竊盜罪
    之構成要件相當。是核被告所為，係犯刑法第321條第1項第
    3款之攜帶兇器竊盜罪。又被告曾有如前所述之犯罪科刑及
    刑之執行情形，此有臺灣高等法院被告前案紀錄表在卷可稽
    ，其於有期徒刑執行完畢後5年內，故意再犯本件有期徒刑
    以上之罪，為累犯，應依刑法第47條第1項規定加重其刑。
    爰審酌被告年輕力壯，竟不思憑恃己力獲取生活所需，僅因
    缺乏機車可供代步，即犯下本件竊盜行為，欠缺尊重他人財
    物所有權之正確觀念，所為洵無足取，兼衡其犯罪手段尚屬
    平和、犯罪所生危害、家庭、經濟狀況、智識程度、犯後坦
    承犯行、迄未賠償被害人之損害等一切情狀，量處如主文所
    示之刑。另扣案之T型扳手、十字螺絲起子各1支，係被告所
    有供其犯本案之罪所用之物，業據被告坦認明確，爰依刑法
    第38條第1項第2款規定，併予宣告沒收。至扣案之鑰匙3支
    ，固係被告所有之物，惟被告供稱係在竊得上開機車後，用
    以插在機車鑰匙孔內，作為掩飾，避免他人發現該機車係以
    鎖頭電源相接之方式發動引擎，核非犯罪所用之物，自不予
    宣告沒收，附此敘明。
據上論斷，應依刑事訴訟法第273條之1第1項、第299條第1項前
段，刑法第321條第1項第3款、第47條第1項、第38條第1項第2款
，判決如主文。
本案經檢察官蘇到庭執行職務。
中    華    民    國   100    年    8     月    19    日
                  刑事第一庭  法  官  陳鈺雯
以上正本證明與原本無異。
如不服本判決應於收受送達後10日內向本院提出上訴書狀，並應
敘述具體理由；其未敘述上訴理由者，應於上訴期間屆滿後20日
內向本院補提理由書（均須按他造當事人之人數附繕本）。「切
勿逕送上級法院」。告訴人或被害人對於本判決如有不服，請書
具不服之理由狀，請求檢察官上訴者，其上訴期間之計算係以檢
察官收受判決正本之日期為準。
                              書記官  廖丁逸
中    華    民    國   100    年    8     月    19    日
附錄論罪科刑法條全文：
刑法第321條
犯竊盜罪而有下列情形之一者，處6月以上、5年以下有期徒刑，
得併科新臺幣10萬元以下罰金：
一、侵入住宅或有人居住之建築物、船艦或隱匿其內而犯之者。
二、毀越門扇、牆垣或其他安全設備而犯之者。
三、攜帶兇器而犯之者。
四、結夥三人以上而犯之者。
五、乘火災、水災或其他災害之際而犯之者。
六、在車站、埠頭、航空站或其他供水、陸、空公眾運輸之舟、
    車、航空機內而犯之者。
前項之未遂犯罰之。